最高法院刑事判決　　　　　　九十四年度台上字第四五０四號
　　上　訴　人　甲○○
　　　　　　　　　　　　9號
　　　　　　　　　　　　（另案在台灣台北監獄台北分監執行
　　　　　　　　　　　　中）
　　　　　　　　乙○○
　　　　　　　　　　　　巷23.
　　　　　　　　　　　　2號
　　上 列一 人
　　選任辯護人　黃俊六律師
上列上訴人等因違反毒品危害防制條例案件，不服台灣高等法院
中華民國九十四年五月十八日第二審判決（九十四年度上訴字第
七三七號，起訴案號：台灣板橋地方法院檢察署九十三年度偵字
第六三三六號），提起上訴，本院判決如下：
    主  文
上訴駁回。
    理  由
按刑事訴訟法第三百七十七條規定，上訴於第三審法院，非以判
決違背法令為理由，不得為之。是提起第三審上訴，應以原判決
違背法令為理由，係屬法定要件。如果上訴理由書狀並未依據卷
內訴訟資料，具體指摘原判決不適用何種法則或如何適用不當，
或所指摘原判決違法情事，顯與法律規定得為第三審上訴理由之
違法情形，不相適合時，均應認其上訴為違背法律上之程式，予
以駁回。本件上訴人甲○○上訴意旨略稱：證人顧家華係甲○○
同居男友即上訴人乙○○之友人，常因手頭不便而向乙○○暫借
毒品應急，乙○○亦只向顧家華收取毒品購入時之價格，並非顧
家華所指之販賣。而甲○○亦僅有吸食第二級毒品甲基安非他命
（下稱安非他命）之惡習，從無販賣安非他命之意圖及行為，原
判決徒憑顧家華片面、誣陷之詞，即遽入甲○○販賣安非他命未
遂罪行，難令人誠服云云。另上訴人乙○○上訴意旨則略稱：(一)
、證人個人意見或推測之詞，無證據能力；證據之證明力，由法
院本於確信自由判斷，但不得違背經驗法則及論理法則，刑事訴
訟法第一百六十條、第一百五十五條第一項分別定有明文，而本
件顧家華之供述，係其個人之意見或推測之詞，應無證據能力，
但原判決卻採之為判決之依據，自有違前開規定。(二)、原判決事
實欄雖認定乙○○有販賣安非他命予顧家華，但理由欄卻未加說
明，亦屬理由不備。(三)、依據甲○○於第一審之供述，本件警員
未持搜索票，復未經其同意，卻硬闖入甲○○、乙○○（下稱上
訴人等）之住居處搜索，其程序顯不合法，所取得之證據應無證
據能力。(四)、扣案之安非他命，乙○○已否認為其所有，甲○○
於第一審復陳明係一名綽號「阿哲」者所有，縱認該毒品係乙○
○所有，亦無法憑此即可證明其有販賣之行為。(五)、顧家華於民
國九十二年三月二十四日向甲○○、乙○○購買安非他命之行為
，係受警員所託，客觀上無法達成買賣之結果，應只成立販賣安
非他命不能未遂，原判決認係普通未遂，亦非適法云云。
惟查：原判決綜合甲○○之供述，證人顧家華、邵俊賢之證詞，
扣案之安非他命，卷附行動電話通聯紀錄、法務部調查局檢驗通
知書及查獲現場照片等證據，並參酌全案其餘卷證資料，本於事
實審法院推理之作用，認定上訴人等有其事實欄所載之犯行，因
而撤銷第一審不當之科刑判決，改判仍論處乙○○共同連續販賣
第二級毒品（累犯）罪刑，及仍論處甲○○共同販賣第二級毒品
未遂（累犯）罪刑，已詳細說明其採證認事之理由。對乙○○諉
稱其之前曾與顧家華一起出資向他人購買安非他命，非販賣安非
他命予顧家華，顧家華並未於九十三年三月二十四日向其購買安
非他命，當日其亦未接聽顧家華打來之電話云云；甲○○諉稱顧
家華於案發當天係打電話問其有無安非他命，其告知有貨，並要
顧家華過來拿，惟未談及販賣價錢云云，如何經查均與事實不符
，不足採信。另對甲○○雖於第一審指陳本件搜索過程不合法，
所扣得之證據應無證據能力，但本件係經甲○○同意，警員始進
入其住居處搜索，有搜索同意書、搜索扣押筆錄在卷可據，復經
警員邵俊賢證述明確，該搜索程序應無瑕疵。況上訴人等本件所
涉均為販賣第二級毒品重罪，警員又係明確掌握上訴人等住居處
藏有安非他命，且為迫切阻止犯罪進行，並為維護公共利益，與
侵害上訴人等居住安寧之私人法益相權衡，亦應認本件搜索、扣
押所得之物均有證據能力；乙○○雖亦否認販賣安非他命，且對
其販入安非他命之價格堅不吐實，致無法得知其販賣安非他命如
何賺取差價，然政府對安非他命之交易一向嚴查重罰，倘非有利
可圖，絕無甘冒風險而為交易，故尚難因之即認其無營利意圖；
上訴人等於九十三年三月二十四日販賣安非他命予顧家華之犯行
，因警員查獲而未遂，雖該次犯行始終在警員之監控下進行，惟
上訴人等係出於自發犯罪之意著手實施該犯行，茍非警員本於偵
查之目的適時阻止，犯罪不無既遂之可能，自仍應論以普通未遂
犯；扣案之安非他命等物，屬乙○○所有，已據上訴人等於警詢
或偵審時供承無訛等情，亦皆已詳加說明。上訴人等上訴意旨對
原審之論斷，究有何違背經驗法則或論理法則之違法情形，並未
依據卷內資料為具體之指摘。甲○○上訴意旨及乙○○上訴意旨
(二)至(五)，均係摘取原審捨棄不採，復為原判決已加說明之事項，
以自己主觀片面意見，漫加解說，指其等並無販賣安非他命犯行
，再為單純之事實上爭辯，依首開說明，自非適法之第三審上訴
理由。又顧家華指其自九十三年一月下旬至同年二月間之某日起
迄九十三年三月二十一日止，多次以行動電話與乙○○聯絡，並
至乙○○在樹林市○○街之住居處購買安非他命，及其於九十三
年三月二十四日經警查獲後，依警員指示，再撥打行動電話佯欲
向乙○○購買安非他命，因電話未接通，乃改撥打行動電話與甲
○○聯絡，甲○○復將電話交予乙○○接聽，乙○○並已答允販
賣其安非他命等情，係其親自經歷、見聞之事實，原審援引顧家
華上開證詞為判決基礎，於法自無不合。乙○○上訴意旨(一)指顧
家華上開證言為其個人意見或推測之詞，無證據能力，亦顯屬誤
會。綜上所述，本件上訴人等上訴意旨所指，均與法律規定得為
第三審上訴理由之情形不相適合，其上訴違背法律上之程式，應
予駁回。
據上論結，應依刑事訴訟法第三百九十五條前段，判決如主文。
中    華    民    國  九十四  年    八    月   十八   日
                      最高法院刑事第十二庭
                          審判長法官  謝  俊  雄
                                法官  陳  世  雄
                                法官  蘇  振  堂
                                法官  吳  信  銘
                                法官  徐  文  亮
      本件正本證明與原本無異
                                      書  記  官
中　　華　　民　　國　九十四　年　　八　　月  二十四  日
                                                      Ｋ
